【裁判字號】    95,上易,927
【裁判日期】    950822
【裁判案由】    竊盜
【裁判全文】
臺灣高等法院臺中分院刑事判決         95年度上易字第927號
上  訴  人  臺灣苗栗地方法院檢察署檢察官
被      告  乙○○
上列上訴人因竊盜案件，不服臺灣苗栗地方法院95年度易字第25
7號中華民國95年5月19日第一審判決（起訴案號：臺灣苗栗地方
法院檢察署95年度偵字第1672號，暨移送併辦：95年度偵字第38
43、3899號），提起上訴，本院判決如下：
    主  文
原判決撤銷。
乙○○連續攜帶兇器竊盜，累犯，處有期徒刑貳年。
扳手壹支、六角扳手壹支、照明手電筒壹支均沒收。
    事  實
一、乙○○曾犯恐嚇罪，經原審法院於民國92年12月22日以92年
    度易字第404號判處有期徒刑1年5月確定，於93年12月17日
    執行完畢，詎其仍不思悔改，復基於意圖為自己不法所有之
    概括犯意，先後於（一）95年2月7日晚上8、9時許，攜帶其
    所有之照明手電筒1支（照明用）、扳手1支、六角扳手1支
    ，至台中市○○路中清交流道附近路邊，以扳手破壞車門後
    竊取廖期堂所有之車牌號碼ＯＰ─1339號自小客車，得手後
    作為交通工具使用。（二）於同年月8日中午12點左右，在
    台中市○○○街420巷12號前，以相同方式竊取己○○所有
    之車牌號碼ＰＫ─1360號自小客車，得手後作為代步工具使
    用。（三）於同年月8日23時10分許，在苗栗縣公館鄉○○
    村○○鄰○○街9號前，以相同方式竊取戊○○所有之車牌號
    碼ＭＢ─7775號自小貨車，行經苗栗縣泰安鄉苗62線5公里
    處，為警查獲並扣得其所有供其竊盜所用之照明手電筒1支
    、扳手1支及六角扳手1支。（四）於民國95年4月3日11時許
    ，夥同吳昌育侵入甲○○之苗栗縣銅鑼鄉樟樹村4鄰樟樹59
    號住處，竊取甲○○所有之項鍊、耳環、手鐲、戒指、金牌
    、皮包等財物，得手後即逃離現場。（五）於同月30日上午
    11時許，復在同上鄉中平村18鄰72號內，竊取丁○○所有之
    新台幣15000元。（六）旋又於同年5月8日下午1時30分許，
    在苗栗縣公館鄉開礦村國光橋旁，見丙○○在停靠於路旁之
    車牌號碼Ｇ4─7456號自用小客車內睡覺，認有機可趁而竊
    取車內行動電話壹支。
二、案經苗栗縣警察局大湖分局移送台灣苗栗地方法院檢察署檢
    察官偵查起訴，暨移送併辦。
    理  由
一、上開犯罪事實，業據被告乙○○供承不諱，核與被害人庚○
    ○、己○○、戊○○、丁○○、丙○○、甲○○等人警訊中
    之指述相符，並有卷附贓物領據3紙、現場照片8張、苗栗縣
    警察局車輛尋獲電腦輸入單1紙，及移送併辦卷附竊盜現場
    照片、苗栗縣警察局大湖分局贓物認領保管單、通聯調閱查
    詢單、指認口卡片、苗栗縣苗栗分局銅鑼分駐所偵辦竊盜案
    犯罪車輛及遭竊物品相片、車籍作業系統查詢認可資料等可
    稽，復有扣案之行竊工具照明手電筒1支、扳手1支、六角扳
    手1支，被告犯罪事證明確，洵堪認定。
二、被告所為，係犯刑法第321條第1項第3款加重竊盜罪及同法
    第320條第1項之竊盜罪。又被告與吳昌育共同竊取甲○○財
    物，有犯意聯絡及行為分擔，為共同正犯。又被告所為數行
    為，時間緊接，所犯罪名相同，顯係出於概括之犯意為之，
    為連續犯，應依刑法第56條之規定論以連續帶兇器竊盜罪
    ，並加重其刑。被告前受有期徒刑執行完畢後，5年內再犯
    本件有期徒刑以上之罪，為累犯，應依法遞加重其刑。另被
    告於民國95年4月3日及於同月30日以及同年5月8日之竊盜犯
    行之移送併案部分，均未經起訴，惟此未據起訴部分，與起
    訴有罪部分有連續犯之裁判上一罪關係，本院自得一併審究
    。原審認上訴人罪證明確，予以論罪科刑，固非無見，惟查
    原審未及就併案之部分，加以審酌，尚有未洽。公訴人上訴
    意旨據以指摘原判決不當，為有理由，應由本院將原判決撤
    銷改判。爰審酌被告自86年間起有多次竊盜前科紀錄，分別
    被判刑8月、8月、1年。且甫於93年因竊盜案執行完畢，又
    連續再犯竊案，及其竊盜的手段、所生危害、所竊取財物的
    價值、在審理中坦白認罪，節省不必要的調查資源等一切情
    狀，量處有期徒刑2年示懲。又扣案如主文第二項所示之竊
    盜工具為被告所有，併予宣告沒收之。
三、被告行為後，刑法連續犯之規定，業於94年1月7日修正公布
    刪除，並於95年7月1日施行，則被告之犯行，因行為後新法
    業已刪除連續犯之規定，此刪除雖非犯罪構成要件之變更，
    但顯已影響行為人刑罰之法律效果，自屬法律有變更，依新
    法第2條第1項規定，比較新、舊法結果，仍應適用較有利於
    被告之行為時法律即舊法論以連續犯（最高法院95年第8次
    刑事庭會議決議參照）。又按行為後法律有變更者，適用行
    為時之法律。但行為後之法律有利於行為人者，適用最有利
    於行為人之法律，刑法第二條第一項定有明文。被告於五年
    以內再故意犯本件有期徒刑以上之罪，不論依修正前之刑法
    第47條，或修正後之刑法第四十七條第一項之規定，均構成
    累犯，對被告而言並無有利或不利之情形，自不生新舊法比
    較之問題，應逕依修正前之刑法第四十七條，論以累犯，並
    加重其刑，併為敘明。。
據上論結，應依刑事訴訟法第三百六十九條第一項前段、第三百
六十四條、第二百九十九條第一項前段、修正前刑法第五十六條
、第三百二十一條第1項第3款、修正後第二條第一項前段、修正
前第四十七條、第三十八條第1項第2款，判決如主文。
本案經檢察官辛○○到庭執行職務。
中    華    民    國    95    年    8     月    22    日
               刑事第二庭  審判長法  官  李  璋  鵬
                                 法  官  胡  森  田
                                 法  官  蕭  錦  鍾
上列正本證明與原本無異。
不得上訴。
                                 書記官  廖  次  芬
中    華    民    國    95    年    8     月    22    日
附記論罪之法條全文
刑法第321條：
犯竊盜罪而有左列情形之一者，處6 月以上、5 年以下有期徒刑
：
一  於夜間侵入住宅或有人居住之建築物、船艦或隱匿其內而犯
    之者。
二  毀越門扇、牆垣或其他安全設備而犯之者。
三  攜帶兇器而犯之者。
四  結夥三人以上而犯之者。
五  乘火災、水災或其他災害之際而犯之者。
六  在車站或埠頭而犯之者。
前項之未遂犯罰之。
                                                      Ｆ


司法院資訊處製作；財團法人民間司法改革基金會備份。
